【裁判字號】    98,勞小上,3
【裁判日期】    980720
【裁判案由】    給付工資
【裁判全文】
臺灣新竹地方法院民事判決             98年度勞小上字第3號
上  訴  人  冠英水電工程有限公司
                      統一編號：00000000號
法定代理人  乙○○
被上訴人    甲○○
上列當事人間請求給付工資事件，上訴人對於中華民國96年9月
26日本院竹北簡易庭96年度竹北勞小字第7號小額訴訟事件第一
審判決提起上訴，本院判決如下：
    主  文
上訴駁回。
第二審訴訟費用新臺幣壹仟伍佰元由上訴人負擔。
    理  由
一、按小額程序之第二審判決，依上訴意旨足認上訴為無理由者
    ，得不經言詞辯論為之，民事訴訟法第436條之29第2款定有
    明文。又按對於小額程序第一審裁判之上訴或抗告，非以其
    違背法令為理由，不得為之，民事訴訟法第436條之24第2項
    定有明文。復所謂「判決違背法令」，依同法第436條之32
    第2項準用同法第468條、第469條第1款至第5款之規定，乃
    指判決不適用法規或適用不當或判決有同法第469條第1款至
    第5款情形之一者而言。再依同法第436條之25之規定，上訴
    狀內應記載上訴理由，表明下列各款事項：(一)原判決所違背
    之法令及其具體內容；(二)依訴訟資料可認為原判決有違法令
    之具體事實。故提起小額程序第二審上訴，倘以原判決有不
    適用法規或適用法規不當為其上訴理由，其上訴狀或理由書
    應有具體之指摘，並揭示該法規之條項或其內容，若係成文
    法以外之法則，應揭示該法則之旨趣，倘為司法院解釋或本
    院之判例，則應揭示該判解之字號或其內容；倘以原判決有
    同法第469條所列第1款至第5款情形之一（亦即：判決法院
    之組織不合法、依法律或裁判應迴避之法官參與裁判、法院
    於權限之有無辨別不當或違背專屬管轄之規定、當事人於訴
    訟未經合法代理、違背言詞辯論公開之規定）者，為其上訴
    理由，則其上訴狀或理由書，應揭示合於該款之事實；上訴
    狀或理由書如未依此項方法表明，即難認為已對第一審判決
    之違背法令有具體指摘，其上訴自難認為合法（最高法院71
    年台上字第314號判例參照）。
二、本件上訴意旨略以：被上訴人未向工地主任申請系爭款項，
    亦未向公司請款，是被上訴人於原審主張屢向上訴人催討未
    獲付款之詞，顯非可採。又被上訴人於系爭工地工作，連續
    多次竊取工地之電線，造成上訴人公司損失電線達50公斤以
    上，折合現金亦不僅新台幣 (下同)25300元，然上訴人查獲
    被上訴人竊盜時，因基於被上訴人已有悔意，且以手機簡訊
    告知將賠償所有損失，遂未提告，殊不知被上訴人不知悔改
    ，竟於原審提起本件訴訟，且說詞閃爍，意圖反覆等語。
三、經查，原審判決係於98年5 月13日送達予上訴人，而上訴人
    亦於法定期間內即同年6月1日提起本件上訴，惟其前開上訴
    狀所載內容，係指摘第一審判決未斟酌被上訴人竊盜犯行所
    造成上訴人之損失，且被上訴人已以手機簡訊告知賠償損失
    ，原審判決應給付被上訴人薪資顯與事實不符，並傳喚證人
    翁國斐、呂學寬及陳永燐以為查明云云，核係對原審取捨證
    據、認定事實之職權行使為指摘，並未對原審判決有如何違
    背民事訴訟法第436條之25 之規定具體說明原審判決有何不
    適用法規或適用法規不當之情形，並揭示該法規之條項或其
    內容，及合於民事訴訟法第469條第1款至第5款所列各款之
    事實，難認對該判決之如何違背法令已有具體指摘，況原審
    依據台灣板橋地方法院檢察署97年偵字第8884號偵查卷之卷
    證中，有關被上訴人自承利用工作之便竊取電線，已變賣部
    分得款500元等詞，及經警查扣之50公斤電線一批，經上訴
    人之現場負責人陳永潾取回，有贓物認領保管單可查外，佐
    以被上訴人於原審僅同意以其請求薪資之1/2為抵銷賠償上
    訴人損害，故原審判決上訴人應給付被上訴人25300元及法
    定遲延利息，並無任何不適用法規或適用法規不當之情形，
    自難謂其上訴有理由。
四、綜上所述，原判決並無上訴人所指違背法令之情事，且依上
    訴意旨足認本件上訴為無理由，爰不經言詞辯論，逕予駁回
    上訴人之上訴。
五、本件上訴人支出之第二審訴訟費用1,500元，應由上訴人負
    擔，附此敘明。
六、據上論結，本件上訴為無理由，依民事訴訟法第436條之29
    第2款、第436條之32第1項、第2項、第436條之19第1項、第
    449條第1項、第78條，判決如主文。
中    華    民    國    98    年    7    月    20    日
                  民事第二庭  審判長法  官   盧玉潤
                                    法  官   楊明箴
                                    法  官   彭淑苑
以上正本係照原本做成。
不得上訴。
                                    書記官   王恬如
中    華    民    國    98    年    7    月    20    日


司法院資訊處製作；財團法人民間司法改革基金會備份。
